臺灣臺中地方法院刑事判決
                                    110年度交易字第907號
公  訴  人  臺灣臺中地方檢察署檢察官
被      告  簡頌恩



上列被告因公共危險案件，經檢察官提起公訴（110年度速偵字
第2559號），因被告於本院準備程序就被訴事實為有罪之陳述，
經告知簡式審判程序意旨，並聽取當事人意見後，由本院裁定改
依簡式審判程序審理，並判決如下：
    主      文
簡頌恩駕駛動力交通工具而吐氣所含酒精濃度達每公升零點二五
毫克以上，累犯，處有期徒刑肆月，併科罰金新臺幣貳萬元，有
期徒刑如易科罰金，罰金如易服勞役，均以新臺幣壹仟元折算壹
日。
    事實及理由
一、本案犯罪事實及證據，除證據部分補充「被告簡頌恩於本院
    準備程序及審理時之自白；車號查詢汽車車籍、證號查詢汽
    車駕駛人、臺中市政府警察局執行交通違規移置保管車輛領
    回通知單」外，餘均引用檢察官起訴書之記載（如附件）。
二、論罪科刑：
  ㈠核被告簡頌恩所為，係犯刑法第185條之3第1項第1款之駕駛
    動力交通工具而吐氣所含酒精濃度達每公升零點二五毫克以
    上罪。
  ㈡被告前於民國108 年間，因公共危險案件，經本院以108 年
    度豐交簡字第146 號判決判處有期徒刑3 月，併科罰金新臺
    幣（下同）3 萬元確定，其於108 年5 月27日因易科罰金執
    行完畢，此有臺灣高等法院被告前案紀錄表1 份附卷可憑。
    其於有期徒刑執行完畢後5 年內，再因故意犯本案有期徒刑
    以上之罪，為累犯。依司法院大法官釋字第775 號解釋意旨
    ，本院審酌被告前案與本案所犯之罪，罪名、法益種類及罪
    質均相同，認予以加重不致生行為人所受之刑罰超過其所應
    負擔罪責之情形，應依刑法第47條第1 項規定加重其刑。
  ㈢爰審酌被告除前示構成累犯之公共危險案件外，曾於94、104
     、107 間因公共危險案件，分別經臺灣臺中地方檢察署檢
    察官為緩起訴處分確定、本院104 年度豐交簡字第174 號判
    決判處有期徒刑4 月，併科罰金2 萬元確定、本院107 年度
    豐交簡字第1066號判決判處有期徒刑3 月確定，有臺灣高等
    法院被告前案紀錄表在卷可稽，素行非佳，且顯見其對於酒
    後駕駛動力交通工具所將造成之危險及所應負之刑責應知之
    甚詳，竟無視政府再三宣導不得酒後駕車之禁令，於酒後雖
    稍事休息，惟在體內酒精仍未退盡之情形下貿然駕駛自用小
    貨車上路，罔顧公眾交通安全，行為殊值非難；其經施以呼
    氣酒精濃度測試，呼氣中含酒精濃度值達每公升0.40毫克之
    酒醉程度；兼衡其自陳之教育程度、工作、家庭與經濟狀況
    （見本院卷第41頁）；犯後坦承犯行，態度尚可等一切情狀
    ，量處如主文所示之刑，並諭知易科罰金及易服勞役之折算
    標準，以示懲儆。
據上論斷，應依刑事訴訟法第273 條之1 第1 項、第299 條第1
項前段、第310 條之2 、第454 條第2 項，刑法第185 條之3 第
1 項第1 款、第47條第1 項、第41條第1 項前段、第42條第3 項
前段，刑法施行法第1 條之1 第1 項，判決如主文。
本案經檢察官潘曉琪提起公訴，檢察官賴謝銓到庭執行職務。
中    華    民    國   110    年     9    月    8     日
                  刑事第十四庭  法  官   李昇蓉
以上正本證明與原本無異。
如不服本判決應於收受送達後20日內向本院提出上訴書狀，並應
敘述具體理由；其未敘述上訴理由者，應於上訴期間屆滿後20日
內向本院補提理由書（均須按他造當事人之人數附繕本）「切勿
逕送上級法院」。
　　　　                         書記官   王麗雯
中　　華　　民　　國　　110 　年　　9 　　月　　8 　　日
附錄本案論罪科刑法條：
刑法第185 條之3 第1項
駕駛動力交通工具而有下列情形之一者，處二年以下有期徒刑，
得併科二十萬元以下罰金：
一、吐氣所含酒精濃度達每公升零點二五毫克或血液中酒精濃度
    達百分之零點零五以上。
二、有前款以外之其他情事足認服用酒類或其他相類之物，致不
    能安全駕駛。
三、服用毒品、麻醉藥品或其他相類之物，致不能安全駕駛。
附件：
臺灣臺中地方檢察署檢察官起訴書
                                   110年度速偵字第2559號
    被     告  簡頌恩  男  52歲（民國00年0月0日生）
                       住○○市○○區○○路0段000巷0號8
                       之2
                       國民身分證統一編號：Z000000000號
上列被告因公共危險案件，業經偵查終結，認應提起公訴，茲將
犯罪事實及證據並所犯法條分敘如下：
        犯罪事實
一、簡頌恩曾犯4 次酒駕公共危險案件，最末次經法院判處有期
    徒刑3 月、併科罰金新臺幣3 萬元確定，於民國108 年5 月
    27日易科罰金執行完畢。詎其猶不知警惕，復自110 年5 月
    11日晚間7 時許起至同日晚間9 時許止，在其位於臺中市○
    ○區○○路0 段000 巷0 號8 樓之2 之住處內，飲用啤酒10
    00CC後，雖經稍事休息，惟體內酒精仍未退盡，其吐氣所含
    酒精濃度已達每公升0.25毫克以上，仍基於酒後駕駛動力交
    通工具之犯意，於翌( 12) 日上午10時10分許，駕駛牌照號
    碼AZB-2191號自用小貨車上路。嗣於同年月12日上午10時35
    分許，行經臺中市○○區○○路0 段000 號前時，因臉色潮
    紅、行車不穩，為警攔檢發現其酒味甚濃，於同年月12日上
    午10時40分許，測得其吐氣所含酒精濃度達每公升0.40毫克
    ，而查悉上情。
二、案經臺中市政府警察局豐原分局報告偵辦。
        證據並所犯法條
一、上開犯罪事實，業據被告簡頌恩於警詢及本署偵查中坦承不
    諱，復有員警職務報告書、臺中市政府警察局交通警察大隊
    第二中隊駕駛當事人酒精測定紀錄表各1 份及臺中市政府警
    察局舉發違反道路交通管理事件通知單2 份附卷可稽。足認
    被告之自白與事實相符，其犯嫌堪以認定。
二、核被告所為，係犯刑法第185 條之3 第1 項第1 款之公共危
    險罪嫌。被告曾受事實欄所載有期徒刑執行完畢，有本署刑
    案資料查註紀錄表可參，5 年以內故意再犯本件有期徒刑以
    上之罪，為累犯，請依刑法第47條第1 項之規定，酌情加重
    其刑。
三、依刑事訴訟法第251條第1項提起公訴。
    此　  致
臺灣臺中地方法院
中　　華　　民　　國　 110　　年　　5 　　月　　19　　日
                              檢  察 官  潘曉琪
本件正本證明與原本無異
中　　華　　民　　國　 110　　年　　5 　　月　　20　　日
                              書  記  官  林幸儀